【裁判字號】    97,勞簡上,41
【裁判日期】    980123
【裁判案由】    給付工資
【裁判全文】
臺灣臺北地方法院民事判決            97年度勞簡上字第41號
上  訴  人  中東亞細亞經貿中心有限公司
法定代理人  乙○○
                      號4樓
被  上訴人  甲○○
上列當事人間請求給付工資事件，上訴人對於中華民國97年7月
11日臺灣臺北地方法院臺北簡易庭97年度北勞簡字第39號第一審
判決提起上訴，本院於98年1月7日言詞辯論終結，判決如下：
    主      文
上訴駁回。
第二審訴訟費用由上訴人負擔。
    事實及理由
一、被上訴人起訴主張：被上訴人於民國95年6月間，自網站看
    見上訴人中東亞細亞經貿中心有限公司（以下簡稱亞細亞公
    司）徵求英文秘書廣告，經面視後，自95年7月1日起受僱於
    上訴人公司，負責國際貿易業務，每月薪資新臺幣（下同）
    3萬5000元，並約定直接將薪資匯入被上訴人所有臺灣土地
    銀行帳戶（帳號：000000000000號），上訴人並自96年1月
    22日為被上訴人辦理勞工與健康保險。詎上訴人自96年2月1
    日起迄至96年9月18日止，均未依約給付薪資，計欠26萬
    6000元，迭經催討均未獲置理，被上訴人爰係勞動基準法相
    關規定，約止兩造勞動契約，並訴請上訴人給付上揭薪資，
    並聲明：上訴人應給付被上訴人26萬6000元，及自起訴狀繕
    本送達翌日即96年11月9日起至清償日止，按年息5%計算之
    利息。
二、上訴人則以：上訴人亞細亞公司雖為被上訴人僱主，然公司
    實際經營者係訴外人張瀚中及喬治修斯，乙○○僅係登記之
    負責人，應由張瀚中給付薪資等語，資為抗辯。
三、原審為被上訴人勝訴之判決，上訴人不服，提起本件上訴，
    其於本院聲明：（一）原判決廢棄；（二）被上訴人在第一
    審之訴駁回。被上訴人於本院則聲明：上訴駁回。
四、經本院與兩造整理本件不爭執事項如下（見本院卷第36頁及
    背面）：
（一）上訴人亞細亞公司先前於95年8月、9月、10月匯款每月薪
      資3萬5000元至被上訴人帳戶。
（二）上訴人自為投保單位，為被上訴人加保勞工保險。
（三）上訴人有刊登網路徵才廣告。
（四）上訴人法定代理人乙○○有簽立和解書。
（五）被上訴人自96年2月1日起至96年9月18日止，有在臺北市
      松山區○○○路○段337號11樓工作，但未領得薪資共計26
      萬6000元。
（六）上訴人亞細亞公司是被上訴人僱主，乙○○並非雇主。
五、經查，本件被上訴人起訴主張其係上訴人亞細亞公司之員工
    ，兩造間有勞動契約關係，被上訴人每月薪資為3萬5000元
    等情，為上訴人所不爭執，並有臺灣土地銀行活期儲蓄存款
    存摺（節本）、勞工保險卡、勞工保險投保資料查詢單、被
    告於人才銀行網站徵才廣告在卷可稽（見原審卷第7、8、63
    頁），自堪信其主張為真實。又上訴人亞細亞公司自96年2
    月1日起至96年9月18日止，尚積欠被上訴人薪資26萬6000元
    未付之事實，亦為上訴人所是認，是上訴人亞細亞公司兩造
    間契約及僱傭關係，本負有給付勞務報酬之義務，被上訴人
    依法自得請求上訴人支付工資。至上訴人抗辯乙○○僅係登
    記之名義負責人，實際經營者為張瀚中及喬治修斯，應由張
    瀚中支付薪資云云，要與本件被上訴人係訴請僱傭契約之當
    事人即上訴人亞細亞公司給付工資等情無涉，上訴人執此為
    由提起上訴，要無足取。
六、綜上所述，本件被上訴人依據勞動契約請求上訴人給付薪資
    25萬6000元及自起訴狀繕本送達翌日即96年11月9日起至清
    償日止，按年息5%計算之利息，為有理由。原審判命上訴人
    如數給付，並依民事訴訟法第389條第1項第3款、第392條第
    2項規定，依職權分別宣告假執行及免為假執行，於法並無
    不合。上訴意旨指摘原判決不當，求予廢棄改判，為無理由
    ，應予駁回其上訴。
七、本判決之基礎已臻明確，兩造之其餘攻擊防禦方法及舉證，
    核與判決無影響，毋庸一一論列，並此敘明。
八、據上論結，本件上訴無理由，依民事訴訟法第436條之1第3
    項、第449條第2項、第78條，判決如主文。
中    華    民    國    98    年    1    月  23      日
                  民事第三庭    審判長法官  丁蓓蓓
                                      法官  周玉琦
                                      法官  孫正華
以上正本係照原本作成。
本判決不得上訴。
中    華    民    國    98    年    1     月    23    日
                                    書記官  林秀娥


司法院資訊處製作；財團法人民間司法改革基金會備份。
